臺灣新竹地方法院刑事宣示判決筆錄
109年度原金訴字第28號
公  訴  人  臺灣新竹地方檢察署檢察官
被      告  曾敏如


選任辯護人  法律扶助基金會劉尹惠律師
上列被告因違反洗錢防制法等案件，檢察官提起公訴（109年度
偵字第6159號）後，聲請改依協商程序，經本院合議庭同意進行
協商程序而為判決，本院於中華民國110年5月19日下午4時，在
本院第15法庭宣示判決，出席職員如下：
                                  法  官  賴淑敏
                                  書記官  陳家欣
                                  通  譯  楊德光
法官起立朗讀判決主文、犯罪事實要旨、處罰條文、附記事項及
告以上訴限制、期間並提出上訴狀之法院，且諭知記載其內容：
一、主  文：
    曾敏如幫助犯洗錢防制法第十四條第一項之洗錢罪，處有期
    徒刑貳月，併科罰金新臺幣捌仟元，罰金如易服勞役，以新
    臺幣壹仟元折算壹日。緩刑貳年，緩刑期內付保護管束，並
    應於判決確定後壹年內接受法治教育壹場次。
二、犯罪事實要旨：
　  曾敏如明知近年來以虛設、借用或買賣人頭帳戶之方式，供
    詐欺者作為詐欺他人交付財物等不法用途多有所聞，而金融
    機構帳戶係個人理財之重要工具，關係個人財產、信用之表
    徵，應可預見將金融機構存摺、提款卡及密碼等資料提供予
    他人，可能供詐欺者所用，便利詐欺者得多次詐騙不特定民
    眾將款項匯入該人頭帳戶，再將該犯罪所得轉出，製造金流
    斷點，達到掩飾、隱匿之結果，以逃避檢警之追緝，竟仍不
    違背其本意，基於幫助詐欺取財及幫助洗錢之不確定故意，
    透過社群軟體「臉書」貼文與真實姓名、年籍不詳自稱「慧
    婷」之成年人聯繫洽商出租金融機構帳戶，約定以每10日新
    臺幣（下同）1萬1,000元之代價出租曾敏如所申設之中華郵
    政股份有限公司尖石郵局帳號000-00000000000000號帳戶（
    下尖石稱郵局帳戶）。曾敏如遂於民國109年3月27日晚間7
    時35分許，在新竹縣竹東鎮大鄉里之全家便利商店內，將上
    開尖石郵局帳戶之存摺、提款卡、密碼等帳戶資料，以店到
    店方式寄送予「慧婷」收受，供「慧婷」及所屬詐欺集團成
    員使用，而容任「慧婷」及所屬之詐騙集團使用上開尖石郵
    局帳戶遂行犯罪。嗣該不詳詐騙集團取得上開曾敏如名義之
    尖石郵局帳戶資料後，即基於意圖為自己不法所有之詐欺取
    財及掩飾、隱匿特定犯罪所得去向、所在之犯意聯絡，於10
    9年3月30日上午9時36分許，假冒為曾沈容美之姪子沈晟裕
    撥打電話予曾沈容美，向其佯稱因投資需要現金週轉，欲向
    其借款云云，致曾沈容美信以為真而陷於錯誤，遂於109年3
    月30日上午10時31分許，至位於臺北市○○區○○路000號之臺
    灣銀行龍山分行臨櫃匯款18萬元至上開曾敏如名義之尖石郵
    局帳戶內，旋遭該詐欺集團成員提領共計15萬元。嗣曾沈容
    美發覺受騙後報警處理，始循線查悉上情。
三、處罰條文：
    刑法第30條第1項、洗錢防制法第2條第2款、第14條第1項之
    及刑法第30條第1項、第339條第1項。
四、附記事項：
（一）本件起訴書原記載被告所犯法條為：洗錢防制法第2條第2
      款、第14條第1項之掩飾或隱匿特定犯罪所得罪嫌及刑法
      第30條第1項、第339條第1項之幫助詐欺取財罪；經公訴
      檢察官到庭更正為：刑法第30條第1項、洗錢防制法第2條
      第2款、第14條第1項之幫助掩飾或隱匿特定犯罪所得罪嫌
      及刑法第30條第1項、第339條第1項之幫助詐欺取財罪（
      見本院原金訴卷第32頁）。
（二）另被告將尖石郵局帳戶存摺、提款卡及密碼等帳戶資料出
      租並交付予「慧婷」，供作「慧婷」及其所屬詐欺集團成
      員遂行詐欺取財及洗錢等犯行，據被告供稱交付上開尖石
      郵局帳戶後對方都沒有回應等語在卷(見偵卷第4頁反面)
      ，本件並無積極證據證明被告就此等犯行獲有報酬，無從
      認定有何犯罪所得，爰不予宣告沒收。又被告所提供其尖
      石郵局之帳戶存摺、提款卡及密碼等帳戶資料，已由詐欺
      集團成員持用，未據扣案，且該等物品可隨時停用、掛失
      補辦及重設，不具刑法上之重要性，而無宣告沒收之必要
      ，爰依刑法第38條之2第2項之規定，不予宣告沒收。
五、協商判決除有刑事訴訟法第455條之4第1項第1款於本訊問程
    序終結前，被告撤銷協商合意或檢察官撤回協商聲請者；第
    2款被告協商之意思非出於自由意志者；第4款被告所犯之罪
    非第455條之2第1項所定得以協商判決者；第6款被告有其他
    較重之裁判上一罪之犯罪事實者；第7款法院認應諭知免刑
    或免訴、不受理者情形之一，及違反同條第2項「法院應於
    協商合意範圍內為判決；法院為協商判決所科之刑，以宣告
    緩刑或2年以下有期徒刑、拘役或罰金為限」之規定者外，
    檢察官與被告均不得上訴。
六、如有前項得上訴之情形，得自收受宣示判決筆錄送達之日起
    20日內，向本院提出上訴書狀，上訴於第二審法院。
本案經檢察官鄒茂瑜、陳亭宇提起公訴，檢察官劉得為到庭執行
職務。
中　　華　　民　　國　　110 　年　　5 　　月　　19　　日
                  臺灣新竹地方法院刑事第三庭　　
                        書記官    陳家欣  
　　　　　　　　　      法　官    賴淑敏
以上正本係依筆錄原本作成。　　　　　　　　　　　　 
中　　華　　民　　國　　110 　年　　5 　　月　　19　　日
                        書記官    陳家欣
附錄法條：
洗錢防制法第14條第1項
有第二條各款所列洗錢行為者，處7年以下有期徒刑，併科新臺
幣5百萬元以下罰金。

中華民國刑法第339條第1項
意圖為自己或第三人不法之所有，以詐術使人將本人或第三人之
物交付者，處5年以下有期徒刑、拘役或科或併科50萬元以下罰
金。

中華民國刑法第30條（幫助犯及其處罰）
幫助他人實行犯罪行為者，為幫助犯。雖他人不知幫助之情者，
亦同。
幫助犯之處罰，得按正犯之刑減輕之。